【裁判字號】    98,交聲,1947
【裁判日期】    980910
【裁判案由】    聲明異議
【裁判全文】
臺灣高雄地方法院交通事件裁定        98年度交聲字第1947號
原處分機關  高雄市政府交通局
異  議  人  甲○○
上列受處分人因聲明異議案件，對於高雄市政府交通局98年6 月
22日所為之處分（原處分：高市交裁字第32-BO0000000號），聲
明異議，本院裁定如下：
    主  文
異議駁回。
    理  由
一、原處分意旨略以：異議人即受處分人甲○○於民國（下同）
    98年5 月10日10時37分，駕駛車號6709-GG 號租賃小貨車，
    行經設有燈光號誌管制之高雄市○○○街、自強路口時，紅
    燈左轉（西向北），遭舉發單位高雄市政府警察局交通警察
    大隊員警當場攔停，並以異議人有違反道路交通管理處罰條
    例第53條第1 項規定之行為製單舉發。嗣異議人不服舉發向
    原處分機關提出申訴，經原處分機關函請舉發單位調查結果
    ，仍認異議人有前開違規行為，原處分機關乃於98年6 月22
    日依道路交通管理處罰條例第53條第1 項、第63條第1 項第
    3 款及違反道路交通管理事件統一裁罰基準及處理細則第43
    條、第44條及第67條之規定，裁處異議人罰鍰新臺幣（下同
    ）2700元，並予記違規點數3 點。
二、異議人則以：異議人係於黃燈時通過上開路口時，燈光號誌
    係閃黃燈，並無任何違規，且開單警員當無任何錄影或照片
    ，可以證明異議人確有上開違規情形，是其認定異議人有闖
    紅燈之行為，與事實不符，為此聲明異議，請求撤銷原處分
    云云。
三、按汽車駕駛人駕駛汽車，應遵守道路交通標誌、標線、號誌
    之指示，道路交通安全規則第90條前段定有明文。而汽車（
    包括機器腳踏車）駕駛人，行經有燈光號誌管制之交岔路口
    闖紅燈者，處1800元以上5400元以下罰鍰，並應記違規點數
    3 點，道路交通管理處罰條例第53條第1 項、第63條第1 項
    第3 款及第3 條第8 款亦分別定有明文。經查：
（一）異議人於前揭時間駕駛車號6709-GG 號租賃小貨車，行經
      設有燈光號誌管制之高雄市○○○街、自強路口時，紅燈
      左轉（西向北）等情，業據證人即舉發警員李能燿於本院
      訊問時以具結擔保其供述之真實性並在負擔偽證罪之心理
      處罰狀態下證稱：「當天98年5 月10日10時37分我們巡邏
      是走自強路，由南向北行駛，到了前金一街海寶餐廳的，
      看到6709-GG 一部自小貨車由前金一街衝出來，他的車頭
      已經到了自強路內側車道，我看到之後用喇叭警告他不要
      再前進，他停下來之後我就往前走，後來他還是沒有要停
      的意思，紅燈左轉，在消防隊前用警報器把他攔截下來，
      我跟異議人講說我已經警告你不要再前進，你還是繼續前
      進我也沒有辦法，異議人當場告訴我說他是在做工的，叫
      我罰單開少一點，我說沒有辦法現在紅單不能亂開，所以
      我還是照開紅燈左轉。」等語明確（見本院卷第33頁），
      並有舉發違反道路交通管理事件通知單可稽（見本院卷第
      13頁），又執勤警員本其維護交通秩序、安全職責所為之
      舉發，自應受到合法、正確之推定，且衡諸執勤警員李能
      燿與異議人素不相識，亦無怨隙，又於本院具結擔保其證
      述真實，當無設詞攀誣異議人之可能，其證言應堪採信。
      是異議人駕駛上開小貨車行經有燈光號誌管制之交岔路口
      紅燈左右（闖紅燈）之違規事實，應堪認定。
（二）異議人雖辯稱：當時前金一街整條街都是閃爍號誌，而非
      紅燈云云。惟查：98年5 月10日當日前金一街與自強路口
      交通號誌，並無故障，紅綠燈號誌係正常運作之事實，有
      高雄市政府交通局98年8 月6 日高市交管字第0980039087
      號函可證（見本院卷第24頁交通局回函），是當日應無異
      議人所指整條街均是閃爍號誌之故障情形。至異議人又改
      稱：伊所稱閃爍號誌係指通過該路口當時係未尚紅燈前之
      閃黃燈狀態云云，惟異議人通過該路口時係紅燈之事實，
      業據證人即舉發警員李能燿結證如前，衡以警員李能燿開
      單僅係執行公務，實無甘冒偽證風險，至本院具結後虛偽
      陳述而誣陷異議人之必要。是異議人上開抗辯，尚無理由
      。
四、綜上所述，異議人確有於上揭時、地駕駛上開小貨車行經有
    燈光號誌管制之交岔路口闖紅燈之違規行為無訛。原處分機
    關依道路交通管理處罰條例第53條第1 項、違反道路交通管
    理事件統一裁罰基準及處理細則第43條、第44條、第67條暨
    違反道路交通管理事件統一裁罰基準表之規定，裁處異議人
    罰鍰2700元，並依同條例第63條第1 項第3 款規定，併予記
    違規點數3 點，核無違誤。異議人聲明異議，為無理由，應
    予駁回。
據上論斷，應依道路交通案件處理辦法第19條，裁定如主文。
中    華    民    國    98    年    9     月    10    日
                  交通法庭      法  官  施盈志
以上正本證明與原本無異。
如不服本裁定應於送達後5日內向本院提出抗告狀。
中    華    民    國    98    年    9     月    10    日
                                書記官  林雅婷


司法院資訊處製作；財團法人民間司法改革基金會備份。
